<?xml version="1.0" encoding="UTF-8" standalone="yes"?>
<Wordlist>
    <Paradigm pdgId="1214738" lemma="абсмыле+ць" tag="VIPNX" meaning="пакрыцца ранамі, сінякамі">
        <Variant id="a" pravapis="A2008" lemma="абсмыле+ць">
            <Slounik name="piskunou2012" idx="3375">{b}абсмыле´ць{/b} {i}зак.{/i}, абсмылі´ць {i}і{/i} абсмыле´е /// v11{sup}1{/sup} B/#v1{sup}1{/sup}</Slounik>
            <Form tag="0">абсмыле+ць</Form>
            <Form tag="F1S">абсмылю+</Form>
            <Form tag="F2S">абсмылі+ш</Form>
            <Form tag="F3S">абсмылі+ць</Form>
            <Form tag="F1P">абсмылі+м</Form>
            <Form tag="F2P">абсмыліце+</Form>
            <Form tag="F3P">абсмыля+ць</Form>
            <Form tag="PMS">абсмыле+ў</Form>
            <Form tag="PFS">абсмыле+ла</Form>
            <Form tag="PNS">абсмыле+ла</Form>
            <Form tag="PXP">абсмыле+лі</Form>
            <Form tag="I2S">абсмылі+</Form>
            <Form tag="I2P">абсмылі+це</Form>
            <Form tag="PG">абсмыле+ўшы</Form>
        </Variant>
    </Paradigm>
    <Paradigm pdgId="1215464" lemma="адсмыле+ць" tag="VIPNX">
        <Variant id="a" pravapis="A2008" lemma="адсмыле+ць">
            <Slounik name="piskunou2012" idx="9453">{b}адсмыле´ць{/b} {i}зак.{/i}, адсмылі´ць {i}і{/i} адсмыле´е /// v11{sup}1{/sup} B/#v1{sup}1{/sup}</Slounik>
            <Form tag="0">адсмыле+ць</Form>
            <Form tag="F1S">адсмылю+</Form>
            <Form tag="F2S">адсмылі+ш</Form>
            <Form tag="F3S">адсмылі+ць</Form>
            <Form tag="F1P">адсмылі+м</Form>
            <Form tag="F2P">адсмыліце+</Form>
            <Form tag="F3P">адсмыля+ць</Form>
            <Form tag="PMS">адсмыле+ў</Form>
            <Form tag="PFS">адсмыле+ла</Form>
            <Form tag="PNS">адсмыле+ла</Form>
            <Form tag="PXP">адсмыле+лі</Form>
            <Form tag="I2S">адсмылі+</Form>
            <Form tag="I2P">адсмылі+це</Form>
            <Form tag="PG">адсмыле+ўшы</Form>
        </Variant>
    </Paradigm>
    <Paradigm pdgId="1224261" lemma="пасмыле+ць" tag="VIPNX" meaning="пабалець, патрывожыць, памучыць (ногі пасмылелі і перасталі); пагарэць без полымя (корч пасмылеў)">
        <Variant id="a" pravapis="A2008" lemma="пасмыле+ць">
            <Slounik name="piskunou2012" idx="134604">{b}пасмыле´ць{/b}* {i}зак.{/i}, пасмылі´ць {i}і{/i} пасмыле´е /// v11{sup}1{/sup} B/#v1{sup}1{/sup}</Slounik>
            <Form tag="0">пасмыле+ць</Form>
            <Form tag="F1S">пасмылю+</Form>
            <Form tag="F2S">пасмылі+ш</Form>
            <Form tag="F3S">пасмылі+ць</Form>
            <Form tag="F1P">пасмылі+м</Form>
            <Form tag="F2P">пасмыліце+</Form>
            <Form tag="F3P">пасмыля+ць</Form>
            <Form tag="PMS">пасмыле+ў</Form>
            <Form tag="PFS">пасмыле+ла</Form>
            <Form tag="PNS">пасмыле+ла</Form>
            <Form tag="PXP">пасмыле+лі</Form>
            <Form tag="I2S">пасмылі+</Form>
            <Form tag="I2P">пасмылі+це</Form>
            <Form tag="PG">пасмыле+ўшы</Form>
        </Variant>
    </Paradigm>
</Wordlist>
